臺灣高等法院刑事判決　　　　　　　　96年度上易字第1508號
上　訴　人　臺灣臺北地方法院檢察署檢察官
被　　　告　丙○○
上列上訴人因傷害等案件，不服臺灣臺北地方法院96年度易字第
646號，中華民國96年5月28日第一審判決（起訴案號：臺灣臺北
地方法院檢察署96年度偵字第1812號），提起上訴，本院判決如
下：
    主  文
原判決撤銷。
丙○○共同傷害人之身體，處有期徒刑肆月，如易科罰金，以新
台幣壹仟元折算壹日，減為有期徒刑貳月，如易科罰金，以新台
幣壹仟元折算壹日；又共同損壞他人之物，足以生損害於他人，
處有期徒刑肆月，如易科罰金，以新台幣壹仟元折算壹日，減為
有期徒刑貳月，如易科罰金，以新台幣壹仟元折算壹日；應執行
有期徒刑參月，如易科罰金，以新台幣壹仟元折算壹日。
    事  實
一、丙○○有傷害、肅清煙毒條例、妨害自由、組織犯罪條例等
    前科。其於九十六年（起訴書誤載為「九十五年」）一月一
    日凌晨三時五十分許，在臺北市大安區○○○路○段二二三
    號前，夥同七、八名真實姓名年籍不詳之成年男子，基於毀
    損之故意，以路旁之不詳之人所有之腳踏車、高腳椅等物，
    敲砸乙○停放於該處路旁之二三三三－ＱＡ號保時捷牌自用
    小客車（該車係黃志偉所有、借予乙○使用），致該車左前
    頭燈、左、右尾燈、右後照鏡破損、全車板金烤漆及前擋風
    玻璃凹陷刮傷、部分內裝損壞，足以生損害於乙○及黃志偉
    。渠等復共同基於傷害之犯意聯絡，共同徒手毆打乙○及其
    友人甲○○，乙○受有後頭部裂傷三×０‧五×一公分、臉
    部擦傷二×一公分、一×一公分、前胸擦傷四×三公分、三
    ×一公分、三×三公分、及左下肢擦傷二×二公分之傷害，
    甲○○受有左臉擦傷三處（三×０‧二公分）、右頸瘀青五
    ×０‧一公分、前胸擦傷八×０‧八公分、右胸瘀青三×二
    公分、左胸瘀紅五×三公分、右手臂瘀紅四處（一×一公分
    ）等傷害，嗣警員據報前往處理當場逮捕丙○○。
二、案經乙○、甲○○、黃志偉訴由臺北市政府警察局大安分局
    移送臺灣臺北地方法院檢察署檢察官偵查起訴。
    理  由
一、本案原審係適用簡式程序審判，依刑事訴訟法第二百七十三
    條之二規定，其證據調查，不受同法第一百五十九條第一項
    、第一百六十一條之二、第一百六十一條之三、第一百六十
    三條之一、及第一百六十四條至第一百七十條規定之限制，
    合先敘明。
二、前揭事實，業據被告丙○○於原審及本院審理時坦承不諱，
    並經證人即告訴人乙○、甲○○、以及證人劉彥慧於分別於
    警訊及偵查中證述綦詳，並有前開自小客車車損照片二十二
    張及汽車維修估價單影本在卷可稽（見偵查卷第二十一頁至
    第二十六頁、第五十八之一頁至第六十八頁）。告訴人乙○
    、甲○○二人所受之傷害，復有臺北市立聯合醫院仁愛院區
    九十六年一月一日出具之（甲）字第二號、第三號驗傷診斷
    書各乙紙可憑（見偵查卷第二十頁、第五十三頁），堪認告
    訴人乙○、甲○○之指訴確與事實相符。本件事證明確，被
    告傷害及毀損犯行均堪認定。
三、核被告所為，係犯刑法第二百七十七條第一項之傷害罪及第
    三百五十四條之毀損罪。檢察官起訴書雖將被告之犯罪時間
    由九十六年誤為「九十五年」，惟被告之犯罪地點、被害人
    、犯罪行為態樣、及所犯罪名均相同，該時間記載之錯誤與
    檢察官所起訴之犯罪事實同一性之辨別無礙。被告以一行為
    同時傷害告訴人乙○、甲○○，為想像競和犯，應從一重處
    斷。被告與七、八名不詳姓名年籍之成年男子就上開犯行間
    ，有犯意聯絡及行為分擔，均為共同正犯。被告所犯上開二
    罪間，犯意各別，罪名互異，應予分論併罰。
四、原判決對被告予以論科，固非無見。然查：(一)被告犯罪時間
    係九十六年一月一日，原判決抄襲起訴書之錯誤記載，認定
    被告之犯罪時間為九十五年一月一日，進而誤認被告行為後
    有法律變更情形，而經比較後適用修正前刑法相關規定論科
    ，認定事實及適用法則均有不當。(二)被告於八十六年因組織
    犯罪條例案件，經臺灣臺北地方法院判處有期徒刑七月，並
    於刑之執行完畢或赦免後，令入勞動場所強制工作三年，嗣
    經本院及最高法院分別駁回上訴確定，有期徒刑於九十年六
    月三十日縮短刑期執行完畢，強制工作部分於九十三年六月
    三十日執行完畢，有本院被告前案紀錄表可稽。被告上開有
    期徒刑執行完畢後至本案犯罪時已經超過五年，又被告所犯
    違反組織犯罪條例之罪係於刑之執行完畢後再執行強制工作
    ，亦無刑法第四十七條第二項所定情形，自非累犯。原判決
    將被告所受有期徒刑執行完畢之日期誤為九十三年六月三十
    日，又將被告以累犯規定加重其刑，自屬違誤。(三)被告有傷
    害、肅清煙毒條例、妨害自由、組織犯罪條例等前科，素行
    不良，其於深夜無故糾合多人毆打告訴人及損壞告訴人之小
    客車，所為已經嚴重危害社會治安，告訴人所受傷勢及小客
    車損壞情形亦非輕微，犯罪情節及惡性嚴重，而被告於原審
    中雖與告訴人成立和解，並賠償部分款項，惟嗣後即未履行
    和解條件，原判決就被告所犯傷害罪及毀損罪僅分別量處拘
    役五十九日及三十日，量刑亦屬輕縱，不符比例原則。(四)被
    告毆打告訴人乙○、甲○○二人成傷，均係犯傷害罪，原判
    決未敘明該二部分相互間之法律關係及罪數，即以一罪論擬
    ，理由亦嫌不備。(五)原判決既認被告所犯上開二罪屬於數罪
    併罰案件，並分別定其罪刑，然竟未依刑法第五十一條第六
    款規定定應執行之刑，亦有疏誤。(六)被告行為後，中華民國
    九十六年罪犯減刑條例於九十六年七月四日公布，於九十六
    年七月十六日施行，被告合於減刑條件，應予減刑，原判決
    未及適用該減刑條例予以減刑，亦非允洽。檢察官以原判決
    量刑過輕為由提起上訴，為有理由，且原判決既有上述諸多
    可議之處，自屬無法維持，應由本院將原判決撤銷，另為適
    法之諭知。爰審酌被告素行不佳、無故於深夜糾合多人公然
    逞兇，嚴重危害社會治安，告訴人所受傷勢及小客車損壞情
    形亦非輕微，及被告雖與告訴人成立和解並賠償部分款項，
    然事後未履行和解條件，及被告之智識程度、生活狀況等一
    切情狀，分別量處如主文第二項所示之刑，並均諭知易科罰
    金之折算標準，以示懲儆。被告犯罪時間在九十六年四月二
    十四日以前，合於減刑條件，應依中華民國九十六年罪犯減
    刑條例第二條第一項第三款規定，就所犯上開二罪均減輕其
    宣告刑二分之一，並諭知易科罰金之折算標準，及定應執行
    刑。
據上論結，應依刑事訴訟法第三百六十九條第一項前段、第三百
六十四條、第二百九十九條第一項前段、刑法第二百七十七條第
一項、第三百五十四條、第二十八條、第五十五條、第四十一條
第一項前段、第二項、第五十一條第五款、刑法施行法第一之一
條、中華民國九十六年罪犯減刑條例第二條第一項第三款、第七
條、第九條、第十條第一項，判決如主文。
本案經檢察官曾忠己到庭執行職務。
中　　華　　民　　國　　96　　年　　8 　　月　　14　　日
 　　　　　　 　　刑事第十九庭  審判長法　官　尤豐彥
                                 　　 法　官　魏新國
                                  　　法　官　宋　祺
以上正本證明與原本無異。
不得上訴。
                                      書記官　王韻雅
中　　華　　民　　國　　96　　年　　8 　　月　　14　　日
附錄：本案論罪科刑法條全文
刑法第277條
傷害人之身體或健康者，處3年以下有期徒刑、拘役或1千元以下
罰金。
犯前項之罪因而致人於死者，處無期徒刑或7年以上有期徒刑；
致重傷者，處3年以上10年以下有期徒刑。
刑法第354條
毀棄、損壞前2條以外之他人之物或致令不堪用，足以生損害於
公眾或他人者，處2年以下有期徒刑、拘役或5百元以下罰金。
